【裁判字號】    90,易,491
【裁判日期】    900420
【裁判案由】    竊盜
【裁判全文】
臺灣臺北地方法院刑事判決                            九十年度易字第四九一號
    公  訴  人  臺灣臺北地方法院檢察署檢察官
    被      告  乙○○
右列被告因竊盜案件，經檢察官提起公訴（九十年度偵字第五一三號），本院判決如
左：
    主  文
乙○○竊盜，處有期徒刑參月，如易科罰金，以參佰元折算壹日。
    事  實
一、乙○○於民國八十九年十二月二十二日十二時十分許，在台北市○○○路○段五
    六三號地下一樓之國際綜合證券公司，見丙○○所有之皮包乙只（內有現金新台
    幣四千元、存款簿四本、證件以及合作金庫、臺灣中小企業銀行、中國信託商業
    銀行、世華商業銀行之金融卡各乙張等物）放置於該公司座椅上，竟萌為自己不
    法所有之意圖，乘丙○○離開座位之際，以己有之外套蒙蓋在丙○○之皮包上之
    方式，竊取該皮包，得手後，正欲離去，為丙○○之友人甲○○發現而當場逮捕
    。
二、案經台北市政府警察局信義分局報告臺灣臺北地方法院檢察署檢察官偵查起訴。
    理  由
一、訊據被告乙○○固坦承有持丙○○之皮包等情不諱，惟矢口否認有何竊盜犯行，
    辯稱：伊之皮包與丙○○之皮包放置於同一座位上，是不小心拿走，且當天因結
    核病發作而頭暈云云。惟查：右揭犯罪事實，業據證人丙○○、甲○○於警訊及
    本院審理中證述屬實，並有贓證物清單乙紙附卷可稽，而證人甲○○於本院審理
    中證述丙○○之皮包係置於其鄰座，該座位上並無其他皮包，其見到被告以外套
    包住皮包而為竊取時，便向前捉住被告，而被告被捉時，手上除丙○○所有之皮
    包外，僅有一個小塑膠袋，並無其他皮包，且被告還要求其放過他等語，被告於
    偵查中亦是認案發當時有請求證人甲○○之語，於本院審理期日對此之訊問亦不
    否認，卻顧而言他「當時我結核病發作，有點頭暈暈的」云云，且被告於偵查中
    亦坦認其以衣服蓋住被害人之皮包之情（均見偵卷廿頁背面及廿一頁），可見其
    涉犯前開事實甚明。被告所辯顯係事後卸責之詞，不足採信。本件事證明確，被
    告竊盜犯行堪以認定。
二、核被告所為，係犯刑法第三百二十條第一項之竊盜罪。爰審酌被告犯罪之目的、
    手段，犯罪後猶飾詞圖卸等一切情狀，量處如主文所示之刑，並諭知易科罰金之
    折算標準，以示警懲。
三、據上論斷，應依刑事訴訟法第二百九十九條第一項前段，刑法第三百二十條第一
    項、第四十一條第一項，罰金罰鍰提高標準條例第一條前段、第二條判決如主文
    。
本案經檢察官黃美嘉到庭執行職務
中    華    民    國      九十        年      四      月      二十    日
                                      臺灣臺北地方法院刑事第九庭
          審判長法  官   李英豪
                                                法  官   黃雅君
                                                法  官   林怡秀
右正本證明與原本無異。
如不服本判決，應於判決送達後十日內，向本院提出上訴狀。
                                                書記官   賴敏慧
中    華    民    國      九十        年      四      月    二十三    日
附錄本案論罪科刑法條全文：
刑法第三百二十條
一意圖為自己或第三人不法之所有，而竊取他人之動產者，為竊盜罪，處五年以下有
  期徒刑、拘役或五百元以下罰金。
二意圖為自己或第三人不法之利益，而竊佔他人之不動產者，依前項之規定處斷。
三前二項之未遂犯罰之。


司法院資訊處製作；財團法人民間司法改革基金會備份。
